【裁判字號】    98,上易,146
【裁判日期】    990119
【裁判案由】    分配表異議之訴
【裁判全文】
臺灣高等法院臺南分院民事判決       98年度上易字第146號
上  訴  人  丙○○
訴訟代理人  吳宏輝  律師
            劉興文  律師
被 上訴 人  保證責任嘉義市第三信用合作社
法定代理人  戊○○
訴訟代理人  黃裕中  律師
上列當事人間分配表異議之訴事件，上訴人對於中華民國98年
6月17日臺灣嘉義地方法院第一審判決（98年度訴字第146號），
提起上訴，本院於99年1月5日言詞辯論終結，判決如下：
    主  文
上訴駁回。
第二審訴訟費用由上訴人負擔。
    事實及理由
壹、程序部分
一、被上訴人於97年4月16日向原審聲請強制執行訴外人江冠諒
    、丁○○之不動產，經原審以97年度執字第10486號強制執
    行事件（下稱系爭執行事件）受理，並通知被上訴人於98
    年2月26日實施債權分配，送達98年2月5日強制執行金額計
    算書分配表（下稱系爭分配表），被上訴人於98年2月6日收
    受系爭分配後於98年2月11日以丁○○對上訴人之債務已清
    償，系爭分配表中所列分配予上訴人之次序2金額新臺幣（
    下同）16,000元、次序6金額728,105元，均應剔除減為零元
    ，其剔除之金額應改分配給被上訴人等情，具狀聲明異議，
    執行法院就被上訴人聲明異議通知上訴人及丁○○後，上訴
    人及丁○○於98年2月23日具狀表示異議，被上訴人於98年3
    月2日收受執行法院98年2月27日上訴人業經異議之命令，乃
    於98年3月5日提起本件分配表異議之訴，並於翌（6）日向
    執行法院為起訴之證明等情，業經本院調取系爭執行事件卷
    宗核閱無訛，並有本件起訴狀上收文戳章可稽，故被上訴人
    對上訴人提起本件分配表異議之訴，自屬合法。
二、按確認法律關係之訴，非原告有即受確認判決之法律上之利
    益者，不得提起，民事訴訟法第247條第1項定有明文。所謂
    即受確認判決之法律上之利益，係指法律關係存否不明確，
    致原告主觀上認其在私法上之地位有不安之狀態存在，而其
    不安之狀態，得以確認判決除去者而言，縱其請求確認者為
    他人之間之法律關係，亦非不得提起。本件被上訴人起訴主
    張上訴人對訴外人丁○○之支付命令債權（按該支付命令係
    97年4月28日具狀聲請核發）不存在，惟為上訴人所否認，
    而該債權是否存在，攸關被上訴人所能分配金額之多寡，足
    以影響被上訴人之權利，致其在私法上之地位有不安之危險
    ，而其危險得以對於上訴人之確認判決除去，被上訴人自有
    即受確認判決之法律上之利益，其訴請確認上訴人就原審97
    年度司促字第5852號支付命令對訴外人丁○○之債權不存在
    ，自無不合。
貳、實體部分
甲、被上訴人之主張：
一、起訴時之主張：
（一）被上訴人於97年4月16日向原審聲請執行訴外人江冠諒、
      丁○○之不動產，執行法院於同年月18日對丁○○所有坐
      落嘉義市○路○段435-98號土地應有部分1124分之28及其
      上5476建號即門牌嘉義市○○街71號3樓2建物權利範圍全
      部、共用部分5500建號權利範圍20分之1、5503建號權利
      範圍8分之1（下稱系爭房地）囑託查封登記，並副知丁○
      ○，嗣上訴人於第一次拍賣期日前之97年10月24日，以原
      審97年度司促字第5852號支付命令為執行名義，主張其對
      丁○○有借款債權280萬元、遲延利息及違約金而聲請參
      與分配。系爭房地由丁○○、江冠諒之子乙○○於第三次
      拍賣時拍定，執行法院於98年2月5日製作分配表，臚列分
      配表次序2執行費16,000元、次序6借款728,105元合計744
      ,105元，應分配予上訴人。
（二）系爭房地於85年1月24日設定第2順位擔保金額70萬元抵押
      權、同月29日又設定第3順位擔保金額130萬元抵押權予上
      訴人，同年3月6日經原審假扣押查封，97年2月12日塗銷
      查封，同年月15日以清償為原因塗銷上訴人第2、3順位抵
      押權，同年月21日再因清償塗銷第1順位彰化商業銀行之
      抵押權，系爭支付命令之債權額及利息起算日與上訴人上
      開抵押權內容相符，足見系爭支付命令債權已清償。該支
      付命令之聲請及參與分配係訴外人丁○○於系爭房地查封
      後，與上訴人所為通謀虛偽意思表示。
（三）上訴人抗辯訴外人丁○○倒會7、8會，但丁○○並無法清
      楚證述如何計算出200萬元之債務，上訴人稱上開抵押權
      所擔保之債權係全部以丁○○為會首積欠之倒會款項，亦
      與丁○○證述還有其他人為會首之倒會款項不符，並不足
      採。上訴人自承除抵押權設定時所附借據外，丁○○未交
      付其他債權證明，且系爭支付命令債權與上開抵押債權為
      同一筆債權，然支付命令聲請狀所檢附金錢借用證與用以
      設定抵押權之借據形式、約定借款利率、支付利息方法、
      清償日期等消費借貸契約重要之點完全不同，該借用證顯
      係臨訟偽造，不得參與分配。
（四）上訴人主張系爭支付命令債權自85年1月26日起算利息，
      即自借款後均未清償，迄至塗銷抵押權登記為止，長達12
      年餘，上訴人大可逕行聲請拍賣抵押物取償，何以願在債
      權未獲清償即輕易塗銷抵押權設定登記，且塗銷抵押權後
      至系爭房地經被上訴人查封期間有2月，上訴人理應積極
      請求，卻遲至訴外人丁○○收受查封登記函後，隨即聲請
      支付命令，顯悖於經驗法則，系爭支付命令應為假債權，
      不得參與分配。爰依強制執行法第41條第1項規定，提起
      本訴。
二、於本院補稱：
（一）原審卷內嘉義市地政事務所98年3月12日函送上訴人以清
      償為由辦理塗銷抵押權登記申請書，其中附繳證件債務清
      償證明書二份明確記載上訴人對訴外人丁○○之二筆債務
      合計二百萬元業已全部清償，並由上訴人親自於97年2月4
      日送件申請塗銷，當可信為真正，足證上訴人聲請參與分
      配之債權業已清償而消滅。
（二）上訴人於系爭執行事件曾狀稱：訴外人丁○○於97年2月
      間為出售不動產，因有上訴人之抵押權存在，恐不易出售
      ，且怕賣不到較高價位，乃要求上訴人先塗銷抵押權登記
      ，核與上訴人在原審98年4月17日所辯：訴外人丁○○要
      貸款還上訴人等情始塗銷抵押權，顯有歧異。系爭房地於
      80年間設定最高限額144萬元第一順位抵押權予彰化商業
      銀行，所擔保之債權於94年6月間已清償，並於97年2月間
      塗銷第一順位抵押權，且塗銷抵押權之前，擔保物所有人
      可由本人向銀行提出借款申請，亦可提供擔保物由第三人
      擔當借款人，向銀行貸款，有兩造不爭執之彰化商業銀行
      東嘉義分行98年5月26日函及原審公務電話紀錄可證。訴
      外人丁○○自可向該銀行借款以清償上訴人之債務，上訴
      人辯稱：需先塗銷抵押權才能讓丁○○向銀行辦理貸款清
      償對於上訴人所負之債務，而丁○○嗣後又未清償，尚難
      憑採。
（三）訴外人丁○○於原審證稱抵押權沒塗銷銀行不借錢給她，
      不足部分其子乙○○會還上訴人。依鈞院所查詢乙○○94
      年至97年間財產資料，該期間乙○○任職谷全實業廠，工
      作穩定，薪資所得逐年增加，根本無所謂因當時沒有收入
      ，工作不穩定所以在清償房貸後，沒辦法立即清償上訴人
      欠款之情事，證人乙○○所證不實。上訴人抗辯：經乙○
      ○詢問可貸金額約7、80萬元，不足部分由乙○○每月清
      償15,000元，但去貸款時才發現已被被上訴人假扣押等情
      。但依上訴人所提存摺及貸款資料顯示97年2月間新光銀
      行核撥70萬元貸款與乙○○時，上訴人已確知不足清償，
      惟乙○○遲至97年6月9日始開始給付，斯時又適值上訴人
      於同年月5日取得支付命令確定證明書，而取得執行名義
      ，顯係刻意製造付款證明而偽造假債權。
（四）依上訴人及證人丁○○、江怡萱、江貴華、江玉鳳等人之
      證述，丁○○於倒會後經濟情況不佳，但其卻能持續繳納
      系爭房地原第一順位抵押權彰化商業銀行房貸，並於94年
      6月清償、97年2月間塗銷抵押權，顯見丁○○並非無力清
      償。再依中華郵政股份有限公司嘉義郵局檢附丁○○郵局
      帳戶90年2月21日起至97年12月31日交易清冊所示，該帳
      戶係為繳納壽險保費而開立，自開戶起4年餘期間，每月
      繳納壽險9,572元，年繳114,864元，94年又增加國華人壽
      16,781元，衡之常情必收入有餘，始可能投保壽險，若收
      支不平衡甚或入不敷出，其生計尚無著落，自無多餘之資
      力投保壽險。然丁○○竟能每月支付近1萬元之壽險保費
      ，顯非無資力之人，上訴人稱丁○○並無資力，尚非可採
      。參以本件拍賣由其子乙○○以96萬元拍定買回，乙○○
      身分證上記載地址又非系爭房地，買回系爭房地並非自己
      居住，在在足以顯示丁○○仍有相當經濟能力，縱曾有會
      款債務，上訴人既以清償為由塗銷抵押權登記，當然不得
      就同一債權參與分配。
（五）上訴人所提存摺影本戶名係羅于庭，並非上訴人，其所標
      記轉收金額除未記載匯款人外，匯款目的亦不明，無法證
      明係作為丁○○清償上訴人會款債務之用。證人甲○○代
      書證陳：對於上訴人與丁○○間之債權債務關係均係聽渠
      等所述，伊都不知道，是其所為之供述，均自上訴人、丁
      ○○或乙○○傳聞而來，無從對上訴人有利之認定。
三、綜上所述，原審依被上訴人之聲明判決：確認上訴人就原
    審97年度司促字第5852號支付命令對丁○○之債權不存在。
    原審97年度執字第10486號強制執行事件於98年2月5日製
    作之分配表所列次序2上訴人執行費債權原本16,000元、次
    序6上訴人借款債權原本2百萬元，不准列入分配。分配予上
    訴人之金額728,105元、16,000元應改分配予被上訴人。
    訴訟費用由上訴人負擔，洵屬正確，上訴人提起上訴並無理
    由。爰聲明求為判決：上訴駁回。第二審訴訟費用由上
    訴人負擔。
乙、上訴人則以：
一、於原審之答辯：
    上訴人自76年或77年至85年初，陸續參加7、8個丁○○為會
    首之互助會，其中82年參加1會2萬元，包括會首共有31個人
    ，每月1日開標，大約82年、83年以後借給丁○○標，得標
    後，上訴人繼續繳活會會款，並無借款事情。上訴人參加其
    他互助會都是活會，丁○○都有給互助會簿，最後1會是83
    年參加，參加人數大概20人至30人不等，每會金額有1萬元
    、有2萬元，標會時間1個月1次，日期不一樣，活會繳的期
    數都不一樣，丁○○於84年底表示財務不佳，全部互助會就
    停止。丁○○倒會以後，先設定130萬元抵押權給上訴人，
    後來計算債務金額，丁○○表示欠上訴人債務應該有200萬
    元左右，就再設定70萬元抵押權給上訴人，該200萬元左右
    之債務係包括上訴人參加之互助會以及借丁○○標之互助會
    ，丁○○有寫借據給上訴人，實際上並沒有借貸關係，而是
    丁○○積欠之會款。上訴人被倒會將近200多萬元，丁○○
    於85年表示其門牌號碼嘉義市○○街71號3樓2房屋還有貸款
    ，要將此房子設定抵押權給上訴人，惟上訴人於96年底向丁
    ○○表示其債信不佳，希望其還錢，丁○○表示房子貸款已
    清償，臺南中小企銀扣押其房子，要上訴人幫她撤塗銷抵押
    權後才能向銀行貸款以便清償，餘額部分其子乙○○每月要
    還上訴人15,000元，上訴人在97年1月底去塗銷抵押權，丁
    ○○去貸款，結果發現房子為被上訴人假扣押，後來丁○○
    向上訴人表示沒辦法還錢，且未還錢，代書甲○○始幫上訴
    人寫書狀聲請系爭支付命令，並聲明參與分配。
二、於本院補稱：
（一）被上訴人提起本件訴訟，無非以系爭支付命令記載之債權
      係上訴人與丁○○所為通謀虛偽意思表示，縱非通謀虛偽
      ，亦已清償完畢。但上訴人被丁○○倒會200萬元，丁○
      ○將系爭房子設定合計200萬元之第2順位及第3順位抵押
      權給上訴人，97年間時丁○○表示上訴人先幫其塗銷抵押
      權後再貸款還上訴人，餘額部分則由其子乙○○每月清償
      15,000元，而在上訴人塗銷抵押權，丁○○委由代書甲○
      ○向銀行申請貸款時，才發現房子已被被上訴人假扣押，
      而表示無法辦理貸款清償，代書甲○○才替上訴人以借據
      為證向原法院聲請支付命令以普通債權身分聲明參與分配
      ，上開借據之真實性被上訴人並未以反證推翻，且代書甲
      ○○亦無虛偽陳述之必要，足見債權係真實。
（二）關於倒會及設定抵押之事實，有證人葉江玉鳳、江怡萱及
      江貴華等人到庭作證。原審認債權業已清償，實屬臆測。
      乙○○每月提供丁○○家庭費用將近27,000元，丁○○省
      吃儉用才有餘錢保壽險，且從丁○○存簿資料，亦可知丁
      ○○並無被上訴人所稱之豐厚資產或收入，被上訴人稱丁
      ○○富有資產及收入應負舉證之責。
三、並聲明：原判決廢棄。被上訴人在第一審之訴駁回。
    第一、二審訴訟費用由被上訴人負擔。
丙、下列事項為兩造所不爭執（見原審卷第56、第57頁，本院卷
    第127、128頁）：
一、不爭執之事項：
（一）訴外人丁○○、江冠諒因積欠被上訴人債務，經聲請原審
      以系爭執行事件執行丁○○所有系爭房地，經原審於97年
      4月18日查封，於97年12月15日由訴外人乙○○拍定，執
      行法院定於98年2月26日實行分配，並送達系爭分配表，
      系爭分配表次序2金額16,000元及次序6金額728,105元分
      配予上訴人。
（二）上訴人於97年4月28日以丁○○於85年1月26日向其借款20
      0萬元為由，向原審聲請對丁○○核發系爭支付命令，命
      丁○○給付上訴人200萬元及利息、違約金確定，上訴人
      並於97年10月24日以系爭支付命令為執行名義，向原審聲
      明參與分配。
（三）丁○○分別於85年1月24日、85年1月29日以系爭房地設定
      第2順位抵押權70萬元、第3順位抵押權130萬元予上訴人
      ，並於97年2月14日以清償原因塗銷上開第2、3順位抵押
      權，經嘉義市地政事務所以97年2月14日嘉地字第019320
      號收件，於97年2月15日辦畢塗銷登記。
二、爭執事項：
（一）上訴人對丁○○是否有系爭支付命令之債權？
（二）被上訴人主張系爭分配表次序2金額16,000元及次序6金額
      728,105元分配予上訴人應予剔除，改分配予被上訴人，
      有無理由？
丁、得心證之理由：
一、上訴人對丁○○是否有系爭支付命令之債權？
（一）上訴人抗辯其自76年或77年至85年初，前後陸續參加丁○
      ○為會首之互助會7、8個，其中並曾借給丁○○標會，嗣
      丁○○於84年底表示財務不佳，全部互助會停止，丁○○
      倒會後，先設定130萬元抵押權給上訴人，嗣計算債務金
      額，丁○○表示欠上訴人債務應有200萬元左右乃再設定
      70萬元抵押權給上訴人等情，核與證人丁○○證述：上訴
      人參加互助會共7、8會，有的伊是會首，有的是伊朋友為
      會首，上訴人參加伊互助會都是活會，互助會1會有的1萬
      元或2萬元，上訴人參加的會有2、3會被伊標起來，有的
      伊有跟上訴人說，有的沒跟上訴人說，伊在80幾年時倒會
      ，欠上訴人會款大概200多萬元，因上訴人跟伊拿這錢，
      伊沒錢給上訴人，就設定抵押權給上訴人等語（見原審卷
      第82頁、第82-1頁），大致相符。另丁○○確有擔任互助
      會會首，不正常終止互助會而積欠會員款項乙節，亦據證
      人江怡萱、江貴華、葉江玉鳳到庭證述明確（見原審卷第
      84頁至第87頁）。又丁○○分別於85年1月24日、85年1月
      29日以系爭房地設定第2順位抵押權70萬元、第3順位抵押
      權130萬元予上訴人乙節，亦為兩造所不爭執，是上訴人
      前揭抗辯，應堪信為真實。
（二）被上訴人主張上開債權丁○○已對上訴人清償完畢，固為
      上訴人所否認。然上訴人上開債權係經丁○○提供系爭房
      地作為擔保，設定前揭第2、3順位抵押權予上訴人。上訴
      人於97年2月14日，出具債務清償證明書，載明上開抵押
      權擔保之債務已全部清償，並向嘉義市地政事務所申請塗
      銷上開第2、3順位抵押權等情，為兩造所不爭執，並有該
      所98年3月12日函附債務清償證明書2份在卷可稽（見原審
      卷第32頁至第36頁）。按中華郵政股份有限公司嘉義郵局
      函附丁○○郵局帳戶90年2月21日至97年12月31日交易清
      冊顯示：(1)90年3月10日至94年12月10日每月10日支付壽
      險保費3,227元(2)90年3月4日至94年9月4日每月4日支付壽
      險保費6,345元（3118＋3227）(3)94年5月31日、95年5月3
      0日各支付國華人壽16,781元（13336＋3445）、96年5月3
      1日及97年5月30日各支付國華人壽13,108元（9663＋3445
      ）(4)90年甫開戶當年度除5、8、11月外每月均存入數萬元
      至20萬元不等(5)91年以後每月存入1萬元。而該帳戶中文
      摘要欄之記載幾乎完全係壽險保費之扣繳，足見該帳戶係
      為繳納保費而開立。自開戶起4年餘期間，每月繳納保費
      9,572元，年繳11萬多元，94年間又增加國華人壽16,781
      元及13,108元，衡之社會常情必收入維持生活綽綽有餘者
      ，始有多餘之資力投保壽險，若收支差堪平衡甚或入不敷
      出，則日常開支已然窘迫難，又豈有資力投保壽險而支付
      保費？然丁○○竟能每月繳納近1萬元之保費。參以證人
      乙○○證稱：其母丁○○沒有工作，於94年6月之前尚須
      繳納彰化銀行之房貸，則丁○○必有豐厚之資財，絕非上
      訴人所稱無資力之人。證人乙○○雖稱：其母丁○○之房
      貸係其在繳納，但其在86年1月間退伍後做送傢俱之工作
      ，薪水、加班費每月亦僅約3萬5千至3萬8千元，則其除維
      持其自己日常開支外，縱曾供應其母，亦必相當有限，尚
      非有甚多之現款足供其母運用。是被上訴人主張丁○○對
      上訴人所負之上開債務已經清償，應非無據。上訴人雖辯
      稱：丁○○要伊塗銷抵押權，再貸款還伊，餘額部分其子
      乙○○每月要還伊15,000元，伊塗銷抵押權後丁○○於申
      請貸款時，發現房子為被上訴人假扣押，丁○○表示沒辦
      法貸款還伊，始聲請系爭支付命令，丁○○未將錢還伊等
      語。然查：
      丁○○於系爭執行事件針對被上訴人聲明異議曾於98年
      2月23日提出陳明狀載稱：其於97年2月間為出售系爭房地
      ，因有上訴人之抵押權存在，恐出售時影響出售價位，乃
      商請上訴人先行塗銷抵押權登記，以利得予出售時，取得
      較高價金後清償其借款。但嗣後系爭房地始終無法出售，
      以致無法清償上訴人之債務等語。上訴人亦於同日提出陳
      明狀載稱：丁○○於97年2月間，為出售本件不動產，因
      有陳明人之抵押權存在，恐不易出售，且怕賣不到較高價
      位，乃要求陳明人先行塗銷抵押權登記，待出售取得價金
      後清償，陳明人體諒其困境，不疑有他，乃同意丁○○之
      懇求，先塗銷抵押權登記，但後來該房地迄未出售，亦未
      清償債務等語，二人於執行事件所陳內容一致，業經本院
      調取系爭執行卷宗核閱無訛。核與上訴人於本件所稱：丁
      ○○係因要貸款清償積欠上訴人之債務，始商請上訴人先
      塗銷抵押權之情節不符，上訴人所辯，自難採信。
      系爭房地於80年間設定最高限額144萬元第一順位抵押
      權予訴外人彰化商業銀行，所擔保債權於94年6月間已清
      償，並於97年2月間塗銷第1順位抵押權，且塗銷抵押權以
      前，擔保物所有人可由本人向銀行提出借款申請，亦可提
      供擔保物由第三人擔當借款人，向銀行申請貸款等情，有
      兩造於原審所不爭執之彰化商業銀行東嘉義分行98年5月2
      6日函、原審公務電話紀錄2份在卷可稽（見原審卷第111
      頁至第113頁），丁○○設定第1順位最高限額抵押權予彰
      化商業銀行，所擔保債權既已清償，儘可向彰化商業銀行
      借款以清償負欠上訴人之債務，是上訴人辯稱需先塗銷其
      抵押權，才能讓丁○○向銀行辦理貸款清償上訴人，丁○
      ○嗣後又未清償云云，尚難憑採。
      上訴人雖提出存摺節本，證明乙○○每月匯款清償丁○
      ○積欠上訴人之款項，然為被上訴人所否認。經查，該存
      摺係上訴人之女羅于庭之帳戶，而上訴人係乙○○之姐，
      羅于庭為乙○○之外姪女，業據證人乙○○證述在卷。乙
      ○○雖稱：自97年7月起按月匯款15,000元至羅于庭帳戶
      ，係清償其母丁○○積欠上訴人之債務。但匯款原因多端
      ，已難據此認係清償上訴人所主張之丁○○積欠之款項，
      況其與上訴人之間又係姊弟之關係。且上訴人之抵押權既
      已於97年2月間應丁○○之要求而塗銷，丁○○並向銀行
      貸款對清償上訴人無著，乙○○果真代為清償其母之債務
      ，則何以遲延多月後始開始匯款？上訴人於丁○○所稱銀
      行不准貸款時，又何致未及時採取法律上之行動保障自己
      之權利，竟遲至被上訴人聲請強制執行後始於97年4月28
      日具狀聲請支付命令？
      丁○○與乙○○雖曾委託代書甲○○辦理貸款，上訴人
      且曾委託甲○○書寫支付命令聲請狀參與分配，惟上訴人
      與丁○○間之債權債務關係如何，甲○○證稱均自上訴人
      或丁○○聽聞而來，是甲○○所證無從為上訴人有利之認
      定。
（三）此外上訴人並未提出其他證據，以證明丁○○尚積欠上訴
      人款項之事實，是被上訴人主張前揭債權已經清償，應屬
      有據。上開債權既已清償，則上訴人以上開債權未清償而
      聲請系爭支付命令，自屬無據，被上訴人主張上訴人對丁
      ○○之系爭支付命令債權不存在，應屬可採。
二、被上訴人主張系爭分配表次序2金額16,000元及次序6金額72
    8,105元分配予上訴人應予刪除，改分配予被上訴人，有無
    理由？上訴人對丁○○並無系爭支付命令之債權存在，已如
    前述，是系爭分配表所列次序6上訴人借款債權原本2百萬元
    自不得列入分配，被上訴人主張次序6分配予上訴人之金額
    728,105元應予刪除，自屬有據。又上訴人所主張之系爭支
    付命令債權2百萬元既不得列入分配，其執行費亦非屬強制
    執行法第29條所稱因強制執行而支出之費用及其他為債權人
    共同利益而支出之費用，不得求償於債務人，是系爭分配表
    所載次序2上訴人執行費債權原本16,000元，亦不得列入分
    配，應予剔除。系爭執行事件之分配不足額債權人僅兩造，
    上訴人對丁○○之系爭支付命令債權並不存在，依法自不得
    參與分配，是被上訴人主張將上訴人上揭不得列入分配之分
    配額728,105元及16,000元應改分配予被上訴人，洵屬有據
    ，應予准許。
三、本件事證已臻明確，兩造其餘之攻擊或防禦方法及舉證，核
    與判決之結果不生影響，不予一一審酌。
據上論結，本件上訴無理由，依民事訴訟法第449條第1項、第78
條，判決如主文。
中   華    民    國     99     年    1    月     19    日
                        民事第三庭  審判長法官  黃崑宗
                                          法官  蘇重信
                                          法官  王浦傑
上為正本係照原本作成。
不得上訴。
中    華    民    國    99    年    1     月    19    日
                                         書記官  李淑華

司法院資訊處製作；財團法人民間司法改革基金會備份。
